【裁判字號】    92,上易,3063
【裁判日期】    921125
【裁判案由】    傷害
【裁判全文】
臺灣高等法院刑事判決                          九十二年度上易字第三六三號
    上訴人  臺灣士林地方法院檢察署檢察官
    被  告  甲○○
右上訴人因被告傷害案件，不服臺灣士林地方法院九十二年度簡上字第二十二號，中
華民國九十二年八月二十九日第一審判決（聲請簡易判決處刑案號：臺灣士林地方法
院檢察署九十一年度偵字第九五０一號）提起上訴，本院判決如左：
    主  文
上訴駁回。
    理  由
一、聲請簡易判決處刑意旨略以：甲○○於民國九十一年七月二十九日下午五時三十
    分，與劉英瑩、楊翠萍共同前往臺北市○○區○○街二一八號二樓乙○○、洪家
    銘住處欲取回衣物時，劉英瑩因細故與乙○○發生口角，乙○○竟基於傷害之犯
    意，徒手抓傷劉英瑩，劉英瑩、甲○○、楊翠萍三人亦基於共同傷害之犯意聯絡
    ，由劉英瑩持不明硬物敲擊乙○○頭部後，三人復以徒手方式共同毆打乙○○，
    致乙○○受有頭部撕裂傷等傷害，因認甲○○共同涉犯刑法第二百七十七條第一
    項之傷害罪嫌云云。
二、按犯罪事實應依證據認定之，無證據不得推定其犯罪事實；又不能證明被告犯罪
    者，應諭知無罪之判決，刑事訴訟法第一百五十四條第二項及第三百零一條第一
    項，分別定有明文。再按告訴人之告訴，係以使被告受刑事訴追為目的，是其陳
    述是否與事實相符，仍應調查其他證據以資審認，最高法院著有五十二年臺上字
    第一三００號判例可資參照。
三、本件被告甲○○有與原審共同被告劉英瑩、楊翠萍共同前往臺北市○○區○○街
    二一八號二樓乙○○、洪家銘住處之事實，業據被告於警訊、偵查及審理中坦承
    不諱，並有原審共同被告劉英瑩、楊翠萍之供述、告訴人乙○○之指訴、證人洪
    家銘之證言在卷可稽；而告訴人乙○○遭人毆傷之事實，有診斷證明書一紙及照
    片二幀，在卷可憑。被告及檢察官對上開事實均無爭議，堪予認定。茲被告與檢
    察官有所爭議者，厥為：被告甲○○有無參與圍毆乙○○？
四、經查，聲請人認被告甲○○涉犯傷害罪嫌，無非係以：告訴人之指訴、證人洪家
    銘之證述、診斷證明書一紙及照片二幀，執為論據。惟被告甲○○堅決否認有何
    傷害犯行，辯稱：案發當時，伊在公寓樓梯間，不在二樓現場，不可能打傷告訴
    人等語。而共同被告劉英瑩、楊翠萍於原審均供稱：甲○○並無毆打告訴人，所
    述互核相符。告訴人及證人洪家銘固指稱被告甲○○亦共犯傷害罪云云，惟查，
    被告甲○○純係因同行者為二名女子，故受託前往幫忙搬運行李，業據被告甲○
    ○及原審共同被告劉英瑩、楊翠萍供述明確，是其並無犯罪之動機。再者，被告
    甲○○及原審共同被告劉英瑩、楊翠萍三人果真共同毆打告訴人，則其等分別係
    站立於家中何等位置？三人如何出手打人？告訴人及證人洪家銘所述已有不一。
    又告訴人於原審訊問時，僅泛稱：「因為他們都在我旁邊，我有看到他們的腳，
    他們都圍在我旁邊，不可能沒有出手」，上開指訴純係個人臆測之詞，依告訴人
    所述，並未能明確指認被告甲○○確有傷害犯行。且被告甲○○為年輕男性，若
    夥同原審共同被告劉英瑩、楊翠萍共同毆打較為年長之告訴人，則告訴人所受傷
    勢當更嚴重而不可能只有二處瘀傷而已，足認告訴人之指訴有誇大渲染之嫌。另
    證人洪家銘因與告訴人有至親之誼，亦有曲意附合之虞，且與事實不符，同不足
    採。此外復查無其他積極證據足資證明被告甲○○有共同傷害之犯行，本件不能
    證明被告犯罪，自應諭知被告無罪之判決。
五、綜上所述，原審以調查證據結果，斟酌全辯論意旨，認被告並無聲請人所指之共
    同傷害犯行，而為被告無罪之諭知，核無不當，檢察官上訴意旨仍執前詞認應成
    立犯罪，指摘原判決不當，為無理由，應予駁回。
六、被告經合法傳喚，無正當理由不到庭，爰不待其陳述，逕行判決，併此敘明。
據上論斷，應依刑事訴訟法第三百六十八條、第三百七十一條，判決如主文。
本案經檢察官朱兆民到庭執行職務。
中      華      民      國    九十二    年     十一     月    二十五    日
                              臺灣高等法院刑事第八庭
                                  審判長法  官  陳  祐  治
                                        法  官  王  炳  梁
                                        法  官  楊  炳  禎
右正本證明與原本無異。
不得上訴。
                                        書記官  廖  素  花
中      華      民      國    九十二    年     十一     月    二十七    日


司法院資訊處製作；財團法人民間司法改革基金會備份。
